【裁判字號】    99,訴,2188
【裁判日期】    990910
【裁判案由】    違反電業法
【裁判全文】
臺灣臺中地方法院刑事判決              99年度訴字第2188號
公  訴  人  臺灣臺中地方法院檢察署檢察官
被      告  甲○○
上列被告因違反電業法案件，經檢察官提起公訴（99年度偵字第
12967號），被告於準備程序就被訴事實為有罪之陳述，本院合
議庭裁定由受命法官獨任逕行簡式審判程序，並予判決如下：
    主    文
甲○○共同改動表外之線路而竊電，處拘役伍拾伍日，如易科罰
金，以新臺幣壹仟元折算壹日；緩刑貳年，並應向公庫支付新臺
幣壹萬元。
    犯罪事實
一、甲○○前無不法犯罪之前科紀錄，素行尚佳，其於民國九十
    五、九十六年間，經由其所經營自助餐店之顧客介紹，認識
    一真實姓名、年籍均不詳之成年男子，該名成年男子向甲○
    ○表示甲○○位於臺中縣太平市○○○○街一二五巷二０弄
    三二號二樓（起訴書誤認為臺中縣太平市○○○○街一二五
    巷二０弄一九號）之住處用電所使用之臺灣電力股份有限公
    司（下簡稱臺電公司）電號：00000000000號電
    表係以三相三線二二０伏特供電，該供電裝置計有三條分別
    為一一０伏特、一九０伏特、一一０伏特之線路，一九０伏
    特之線路需與一一０伏特之線路結合以形成迴電，如單獨接
    用一九０伏特之線路，將因電壓不符而無法使用；然如將該
    一九０伏特線路外接昇降壓器，則可將原一九０伏特之電壓
    降低至一一０伏特或升至二二０伏特供電，且因電表對於該
    一九０伏特之線路未予計量，因此，單獨更動表外之一九０
    伏特線路裝置，即可達竊電之目的。甲○○因認其前揭住處
    平日用電量頗大，為節省電費開支，竟與該名成年男子共同
    基於意圖為自己不法所有之犯意聯絡，於九十五或九十六年
    間之某日，由甲○○以新臺幣（下同）三至四萬元之代價，
    僱請該名成年男子負責施作，將其前揭住處用電所使用之上
    開電號電表外之三相三線供電線路中之未計量元件一九０伏
    特線路，單獨引接至昇降壓器接地使用，使電壓降至一一０
    伏特或升至二二０伏特供電，達其改動表外供電線路而竊電
    使用之目的。嗣於九十九年四月十五日十三時一分許，臺電
    公司臺中區營業處稽查課稽查員丙○○至上址，發現該電錶
    未計量度數，經丙○○會同員警至上址稽查，始為警當場查
    悉上情。
二、案經臺電公司訴由臺中縣警察局太平分局報請臺灣臺中地方
    法院檢察署檢察官偵查起訴。
    理    由
一、上開犯罪事實，業據被告甲○○於警詢、偵查中及本院審理
    時均坦承不諱，核與證人即臺電公司臺中區營業處稽查課稽
    查員丙○○於偵查中證陳之內容均大致相符（見偵字卷第10
    頁至第11頁），且有臺灣電力公司用電實地調查書、電費明
    細資料查詢、追償電費計算單、現場照片等件附卷可稽（見
    警卷第4頁至第5頁、第8頁、第9頁至第14頁），是被告所為
    前揭自白，核與客觀事實相符，堪予採信。準此，本件事證
    已臻明確，被告上開犯行洵堪認定。
二、查被告甲○○以改動表外未予計量之供電線路，致該計量器
    因未對該線路予以計量，而達其竊電之目的，是核被告所為
    ，應係犯電業法第一百零六條第二款之改動表外之線路而竊
    電罪，檢察官認被告所為係同法條第三款之罪，容有未洽，
    應併指明。另按電業法第一百零六條各款之竊電罪，乃刑法
    竊取電能竊盜罪之特別規定，應優先於刑法規定而為適用（
    最高法院95年度台上字第5722號判決意旨參照），則被告上
    開竊電犯行，雖係同時構成刑法第三百二十三條、第三百二
    十條第一項之竊盜罪及電業法第一百零六條第二款之竊電罪
    ，惟兩罪間屬法條競合之關係，依特別法優先普通法關係，
    應僅論以電業法第一百零六條第二款之竊電罪。又被告自九
    十五年或九十六年間某日起，直至九十九年四月十五日遭證
    人丙○○查獲為止，每日竊取電能使用，係基於單一竊電之
    犯意，於時、空密接之環境下接續而為，以實現一犯罪構成
    要件之單一行為，構成接續犯，應僅論以單一之竊電罪。被
    告與該真實姓名、年籍均不詳之成年男子間，就前述竊電行
    為同有犯意聯絡及行為分擔，渠等既共同實行犯罪之行為，
    均應構成共同正犯。爰審酌被告之素行，其為獲取竊電暴利
    ，而擅自以更動電表外之線路方式竊電使用，對告訴人臺電
    公司造成損害；惟被告犯後除坦認犯行外，並在遭告訴人稽
    查員會同員警查獲後，業已依照電業法之規定，繳納積欠電
    費五萬三千九百七十三元，有臺電公司收據一紙在卷可憑（
    見本院卷第15頁），犯罪後態度尚稱良好等一切情狀，量處
    如主文所示之刑，並諭知易科罰金之折算標準。末查，被告
    前未曾因故意犯罪受有期徒刑以上刑之宣告，此有臺灣高等
    法院被告前案紀錄表在卷可稽，被告經此偵審教訓，當已知
    所警惕，日後當能守法自律，信無再犯之虞，且被告犯後已
    與告訴人達成和解，賠償其犯罪所肇生告訴人之損失，業如
    前述，本院因認為對被告所宣告之刑，應以暫不執行為適當
    ，爰依刑法第七十四條第一項第一款之規定，併予宣告緩刑
    二年，以啟自新，並斟酌本件情形，依同條第二項第四款規
    定，併諭知被告應向公庫支付一萬元。。
據上論斷，應依刑事訴訟法第二百七十三條之一第一項、第二百
九十九條第一項前段，電業法第一百零六條第二款，刑法第十一
條前段、第二十八條、第四十一條第一項前段、第七十四條第一
項第一款、第二項第四款，判決如主文。
本案經檢察官乙○○到庭執行職務。
中    華    民    國    99    年    9     月    10    日
                  刑事第八庭  法  官  陳思成
以上正本證明與原本無異。
如不服本判決應於收受判決後10日內向本院提出上訴書狀，並應
敘述具體理由；其未敘述上訴理由者，應於上訴期間屆滿後20日
內向本院補提理由書（均須按他造當事人之人數附繕本）「切勿
逕送上級法院」。
                              書記官  陳淑華
中    華    民    國    99    年    9     月    10    日
附錄論罪科刑法條
電業法第一百零六條
有左列行為之一者為竊電，處五年以下有期徒刑、拘役或五百元
以下罰金：
一、未經電業供電，而在其供電線路上私接電線者。
二、繞越電度表或其他計電器，損壞或改動表外之線路者。
三、損壞或改變電度表、無效電力計、其他計電器之構造，或以
    其他方法使其失效不準者。
四、在電價較低之線路上，私接電價較高之電器者。
五、包燈用戶，在原定電燈盞數及瓦特數以外，私自增加盞數或
    瓦特數者。
六、電力用戶，在原申請馬力數、瓩數或仟伏安數以外，私自增
    加馬力數瓩數或仟伏安數者。

司法院資訊處製作；財團法人民間司法改革基金會備份。
